【裁判字號】    98,審易,178
【裁判日期】    980227
【裁判案由】    傷害
【裁判全文】
臺灣高雄地方法院刑事判決             98年度審易字第178號
公  訴  人  臺灣高雄地方法院檢察署檢察官
被      告  乙○○
上列被告因傷害案件，經檢察官提起公訴（97年度偵字第32833
號），嗣被告於準備程序進行中就被訴事實為有罪陳述，經告知
簡式審判程序之旨並聽取當事人意見後，本院裁定進行簡式審判
程序並判決如下：
    主  文
乙○○共同犯傷害罪，累犯，處有期徒刑月，如易科罰金，以
新台幣壹仟元折算壹日。
    事  實
一、乙○○前因重傷害、偽造文書等案件，經台灣高等法院高雄
    分院以90年度上訴字第1782號判決判處有期徒刑4 年10月確
    定，於民國94年7 月14日縮短刑期假釋出監（縮刑期滿日期
    為95年1 月31日），嗣因假釋期滿未經撤銷而視為執行完畢
    。詎其猶不知悛悔，於97年1 月20日12時許，在址設在高雄
    市左營區○○○路637 號「王牌咖啡廳」內，因故與甲○○
    發生爭執，竟與其他5 、6 名姓名年籍不詳之成年男子共同
    基於傷害他人身體之犯意聯絡，逕以徒手方式接續毆打甲○
    ○，使甲○○因此受有頭部外傷併疑似腦震盪、左顏面與外
    耳頓挫傷及皮下血腫等傷害。
二、案經甲○○訴請台灣高雄地方法院檢察署檢察官偵查起訴。
    理  由
一、本件被告乙○○所犯係刑法第277 條第1 項普通傷害罪，其
    法定刑為死刑、無期徒刑、最輕本刑為3 年以上有期徒刑以
    外之罪，於準備程序進行中被告就被訴事實為有罪陳述，由
    法官告知簡式審判程序要旨並聽取其與公訴人之意見，經被
    告同意適用簡式審判程序後，本院亦認無不得或不宜改依簡
    式審判程序進行之處，爰依刑事訴訟法第273 條之1 第1項
    、第284 條之1 規定裁定進行簡式審判程序，合先敘明。
二、前揭事實，業經證人甲○○於警詢中指證綦詳，並提出高雄
    榮民總醫院診斷證明書1 紙在卷可稽，復據被告於本院審理
    中坦認上情不諱，足徵其自白確與事實相符，堪予採信。職
    是，本件事證明確，被告犯行洵堪認定，應依法論科。
三、核被告乙○○所為，係犯刑法第277 條第1 項普通傷害罪。
    又被告與其他5 、6 名姓名年籍不詳之成年男子就前揭犯行
    ，彼此間具有犯意聯絡及行為分擔，應論以共同正犯。另被
    告先後多次實施傷害犯行之犯罪時間、地點均屬密切接近，
    客觀上足認係單一行為之多次舉動，侵害法益種類亦屬相同
    ，且被告主觀上所認識者亦應屬基於單一犯意所為之接續舉
    動，應包括於一行為予以評價為接續犯。再者，被告前因重
    傷害、偽造文書等案件，經法院判決有罪確定，於94年7 月
    14日縮短刑期假釋出監（縮刑期滿日期為95年1 月31日），
    嗣因假釋期滿未經撤銷而視為執行完畢一節，業如前述，並
    有台灣高等法院被告前案記錄表1 份在卷足憑，是其前受有
    期徒刑執行完畢後，5 年內故意再犯本件法定刑為有期徒刑
    以上之罪，應論以累犯並依法加重其刑。爰審酌被告犯罪之
    目的、手段、品行與智識程度，及僅因細故即率以暴行加諸
    他人身體，無視社會法秩序規範，惡性非輕，並參酌被害人
    所受身體傷害程度，且被告犯罪後雖能坦承犯行，然迄今仍
    未適度賠償告訴人所受損害等一切情狀，量處如主文所示之
    刑，並諭知易科罰金折算標準，以資懲儆。
據上論斷，應依刑事訴訟法第273 條之1 第1 項、第299 條第1
項前段，刑法第277 條第1 項、第28條、第47條第1 項、第41條
第1 項前段，刑法施行法第1 條之1 ，判決如主文。
中    華    民    國    98    年    2     月    27    日
                  刑事第七庭  法  官    陳明呈
以上正本證明與原本無異。
如不服本判決應於收受送達後10日內向本院提出上訴書狀，並應
敘述具體理由；如未敘述上訴理由者，應於上訴期間屆滿後20日
內向本院補提理由書（均須按他造當事人之人數附繕本）「切勿
逕送上級法院」。
中    華    民    國    98    年    2     月    27    日
                              書記官    張琇晴
附錄本判決論罪科刑之法條：
中華民國刑法第277條（普通傷害罪）
傷害人之身體或健康者，處3 年以下有期徒刑、拘役或1 千元以
下罰金。
犯前項之罪因而致人於死者，處無期徒刑或7 年以上有期徒刑；
致重傷者，處3 年以上10年以下有期徒刑。


司法院資訊處製作；財團法人民間司法改革基金會備份。
